臺灣雲林地方法院刑事判決
111年度易字第31號
公  訴  人  臺灣雲林地方檢察署檢察官
被      告  林復奇


                    （另案於法務部○○○○○○○○執行強制戒治中）
上列被告因竊盜案件，經檢察官提起公訴（110年度偵字第4074
號、第7810號、第8150號），被告於準備程序中就被訴事實為有
罪之陳述，經告知簡式審判程序之旨，並聽取當事人之意見後，
本院裁定改依簡式審判程序審理，茲判決如下：
    主    文
林復奇所犯罪名及宣告刑，詳如附表一編號1至3「罪名及宣告刑
（含沒收）」欄所示。附表一編號1、2不得易科罰金之有期徒刑
部分，應執行有期徒刑壹年伍月。
    犯罪事實
一、林復奇意圖為自己不法之所有，基於竊盜之犯意，分別為下
    列之行為：
　㈠於民國110年5月29日5時15分許，騎乘不知情林玉亭所有之車
    牌號碼000-000號普通重型機車(下稱本案機車)至林建甫所
    居住位在雲林縣○○鄉○○路00巷00號之19號住處，持客觀上足
    以對人之生命、身體構成威脅、可用作兇器使用之老虎鉗1
    支，毀壞上址後門後，侵入林建甫住處內，竊取屋內如附表
    二所示之物（此部分業已發還林建甫）及金牌2面、竹筒存
    錢筒1個(內含新臺幣【下同】1萬元)，得手後旋即離去。嗣
    林建甫發現遭竊後報警處理，經警調閱監視器錄影畫面後，
    循線於同日11時30分許，在被告位於雲林縣○○鄉○○00號居處
    查獲，並扣得如附表二所示之物，始悉上情。
　㈡於110年6月28日16時25分許，徒步至李政達所經營位在雲林
    縣○○市○○街00號之選物販賣機店內，持客觀上足以對人之生
    命、身體構成威脅、可用作兇器使用之鐵棍1支，破壞店內
    倉庫門鎖後，進入倉庫內竊取藍芽耳機4個、藍芽喇叭1臺、
    PLAY BOY廠牌毛毯1條、工具組打火機1個及現金800元(全部
    價值合計3500元)得手後，徒步前往雲林縣斗六市圓環，騎
    乘停放在該處之本案機車，並搭載不知情之林玉亭離去。
　㈢於110年9月4日17時56分許（起訴書誤載為19時30分許，逕予
    更正），騎乘本案機車前往雲林縣○○鎮○○路000○0號之五福
    宮內，以徒手方式破壞油香箱上之鎖頭後，竊取箱內之現金
    400元得手後，騎乘本案機車離去。
二、案經林建甫訴由雲林縣警察局臺西分局、李政達訴由雲林縣
    警察局斗六分局及雲林縣警察局北港分局報告臺灣雲林地方
    檢察署檢察官偵查起訴。
    理    由
壹、程序部分：
　　本案被告林復奇所犯係死刑、無期徒刑、最輕本刑為3年以
    上有期徒刑或高等法院管轄第一審之案件以外之罪，其於準
    備程序中就被訴事實為有罪之陳述，經告知簡式審判程序之
    旨，並聽取其與公訴人之意見後，依刑事訴訟法第273條之1
    規定，經裁定由法官進行簡式審判程序審理；且依刑事訴訟
    法第273條之2及第159條第2項之規定，不適用傳聞法則有關
    限制證據能力之相關規定，合先敘明。
貳、實體部分：
一、證據名稱：
  ㈠犯罪事實一㈠部分：
　⒈被告於警詢及偵訊之自白（警830卷第3頁至第8頁、偵第4074
    號卷第66頁）。
　⒉證人即告訴人林建甫於警詢及偵訊之證述（警830卷第9頁至
    第11頁、偵第4074號卷第53頁、第54頁）。
　⒊自願搜索同意書1份、雲林縣警察局臺西分局搜索、扣押筆錄
    暨扣押物品目錄表各1份（警830卷第13頁至第19頁）。
　⒋贓物認領保管單1份（警830卷第21頁）。
　⒌車號查詢機車車籍資料1份（警830卷第27頁）。
　⒍現場照片、監視器錄影畫面擷圖共12張（警830卷第43頁至第
    53頁）。
　⒎贓物照片2張(警830卷第55頁)。
  ㈡犯罪事實一㈡部分：
　⒈被告於警詢及偵訊之自白（警211卷第3頁至第8頁、偵第4074
    號卷第68頁至、69頁）。
　⒉證人即告訴人李政達於警詢之證述（警211卷第15頁至第18頁
    ）。
　⒊證人林玉亭於警詢之證述（警211卷第9頁至第14頁）。
　⒋內政部警政署刑事警察局鑑定書110年8月18日刑紋字第11000
    79289號鑑定書暨指紋卡片各1份（警211卷第59頁至第64頁
    ）。
　⒌現場照片11張(警211卷第47頁至第57頁)。
　⒍監視器錄影畫面擷圖43張(警211卷第67頁至第109頁)。
　㈢犯罪事實一㈢部分：
　⒈被告於警詢及偵訊之自白（警969卷第5頁至第8頁、偵第4074
    號卷第68頁）。
　⒉證人即被害人陳世文於警詢之證述（警969卷第9頁至第11頁
    ）。
　⒊五福宮及路口監視器畫面擷圖15張（警969卷第13頁至第19頁
    、第22頁）。
　⒋現場照片4張（警969卷第20頁、第21頁）。
二、論罪科刑之理由：
  ㈠按刑法上所謂兇器，其種類並無限制，凡客觀上對於人之生
    命、身體、安全構成威脅，具有危險性者均屬之，且祇須行
    竊時攜帶此種具有危險性之兇器為已足，並不以攜帶之初有
    行兇之意圖為必要。又所謂「攜帶兇器」，只須行竊時攜帶
    具有危險性之物即為已足，並不以將該兇器自他地攜往行竊
    地為必要，亦即不論其係於未行竊前即攜帶持有，或在竊盜
    現場臨時拾取持用，亦不問該兇器為何人所有均屬之。經查
    ，被告於本院審理中坦承：犯罪事實一㈠部分，有使用老虎
    鉗破壞後門入內行竊，犯罪事實一㈡有在現場拿鐵棍破壞門
    等語（見本院卷第84頁），該老虎鉗及鐵棍既可輕易毀壞門
    ，堪認該老虎鉗及鐵棍質地堅硬，客觀上足以對人之生命、
    身體、安全構成威脅，具有危險性，自為刑法第321條第1項
    第3款所稱之兇器無訛。是核被告就犯罪事實欄一㈠所為，係
    犯刑法第321條第1項第1款、第2款、第3款之攜帶兇器毀壞
    門窗侵入住宅竊盜罪；就犯罪事實欄一㈡所為，係犯刑法第3
    21條第1項第2款、第3款之攜帶兇器毀壞門窗竊盜罪；就犯
    罪事實欄一㈢所為，係犯刑法第320條第1項之竊盜罪。至起
    訴書漏未論及被告就犯罪事實一㈡所載之犯行尚該當刑法第3
    21條第1項第2款之加重構成要件，然因基本社會事實相同，
    且僅是增列加重事由，而為起訴效力所及，並經本院告知被
    告可能涉及毀壞門窗之加重要件，並經本院告知罪名(見本
    院卷第84頁)，應可保障被告之防禦權，本院自得併予審理
    ，非涉罪名變更，故無變更起訴法條之必要，併為敘明。另
    按刑法第321條第1項第2款毀越門窗竊盜罪為同法第354條之
    毀損罪與普通竊盜罪之結合犯，上開毀損門窗係犯普通竊盜
    罪之加重情形，已結合於所犯加重竊盜之罪質中，自不能於
    論以加重竊盜罪外，更行論以毀損罪（最高法院92年度台非
    字第6號判決意旨參照）。就犯罪事實一㈠、㈡部分，公訴意
    旨認另構成毀損罪，容有誤會。
  ㈡被告所犯上開3罪間，犯意各別，行為互殊，應予分論併罰。
  ㈢爰以行為人之責任為基礎，審酌被告不知以正途獲取所需，
    竟意圖不勞而獲，恣意以上述方式竊盜獲取財物，造成告訴
    人林建甫、李政達及被害人五福宮之財產受有損害，欠缺尊
    重他人財產權之觀念，就犯罪事實一㈠部分，更以侵入住宅
    之方式竊盜財物，對告訴人林建甫之人身安危及財產之危害
    ，與社會秩序安寧之維護，具有潛在威脅，惡性較為重大，
    惟念其犯後坦承犯行，非無悔意，兼衡其前有竊盜犯行，而
    經法院判處罪刑及執行之紀錄，有臺灣高等法院被告前案紀
    錄表1份存卷可參，素行不良，暨其犯罪之動機、目的、手
    段及各次竊取財物之價值，暨被告於本院審理時自陳之學歷
    、工作、家庭生活與經濟狀況（見本院卷第92頁）等一切情
    狀，分別量處如主文所示之刑，並就附表編號3所示部分均
    諭知易科罰金之折算標準。暨衡以其所犯上開罪質，均為財
    產犯罪，及犯罪動機、手段，犯案時間相近，就附表一編號
    1、2所示不得易科罰金之有期徒刑部分，定其應執行之刑如
    主文所示。
三、沒收部分：　
    按供犯罪所用、犯罪預備之物或犯罪所生之物，屬於犯罪行
    為人者，得沒收之。犯罪所得，屬於犯罪行為人者，沒收之
    。前2項之沒收，於全部或一部不能沒收或不宜執行沒收時
    ，追徵其價額。犯罪所得已實際合法發還被害人者，不予宣
    告沒收或追徵。刑法第38條第2項前段、第38條之1第1項前
    段、第3項定有明文。查：
　㈠供犯罪所用之物：
    被告為本案犯罪事實一㈠、㈡所用之老虎鉗1支、鐵棍1支，被
    告於警詢時供述：老虎鉗是我從林玉亭的機車車廂內取得，
    鐵棍是現場拿的，不是我的等語（見警830卷第6頁、本院卷
    第84頁），無證據證明為被告所有之物，亦非違禁物，爰不
    予宣告沒收。
  ㈡犯罪所得：
　　被告就犯罪事實一㈠部分竊得之金牌2面、竹筒存錢筒1個(內
    含1萬元)，就犯罪事實一㈡部分竊得之藍芽耳機4個、藍芽喇
    叭1臺、PLAY BOY廠牌毛毯1條、工具組打火機1個及現金800
    元(全部價值合計3500元)，就犯罪事實一㈢竊得現金400元，
    均屬被告之犯罪所得，且皆未扣案或實際發還被害人，復經
    核本案情節，亦無刑法第38條之2第2項裁量不宣告或酌減沒
    收之情形，應依刑法第38條之1第1項、第3項之規定宣告沒
    收，於全部或一部不能沒收或不宜執行沒收時，分別追徵其
    價額。至於如附表二各編號所示之物，業經警發還告訴人林
    建甫，有贓物認領保管單1份在卷可憑（警830卷第21頁），
    依刑法第38條之1第5項規定，此部分不予宣告沒收。
據上論斷，依刑事訴訟法第273條之1第1項、第299條第1項前段
，判決如主文。
本案經檢察官廖易翔提起公訴，檢察官林豐正到庭執行職務。
中　　華　　民　　國　　111 　年　　3 　　月　　4 　　日
                  刑事第二庭  法  官  簡鈺昕
以上正本證明與原本無異。 　　　　　　　　　
如不服本判決應於收受判決後20日內向本院提出上訴書狀，並應
敘述具體理由；其未敘述上訴理由者，應於上訴期間屆滿後20日
內向本院補提理由書（均須按他造當事人之人數附繕本）。「切
勿逕送上級法院」。
                              書記官  林芳宜
中　　華　　民　　國　　111 　年　　3 　　月　　4 　　日
附錄本案論罪科刑法條全文：
中華民國刑法第320條
意圖為自己或第三人不法之所有，而竊取他人之動產者，為竊盜
罪，處5年以下有期徒刑、拘役或50萬元以下罰金。
意圖為自己或第三人不法之利益，而竊佔他人之不動產者，依前
項之規定處斷。
前二項之未遂犯罰之。
中華民國刑法第321條
犯前條第1項、第2項之罪而有下列情形之一者，處6月以上5年以
下有期徒刑，得併科50萬元以下罰金：
一、侵入住宅或有人居住之建築物、船艦或隱匿其內而犯之。
二、毀越門窗、牆垣或其他安全設備而犯之。
三、攜帶兇器而犯之。
四、結夥三人以上而犯之。
五、乘火災、水災或其他災害之際而犯之。
六、在車站、港埠、航空站或其他供水、陸、空公眾運輸之舟、
    車、航空機內而犯之。
前項之未遂犯罰之。
附表一：
編號 犯罪事實 罪名及宣告刑（含沒收） 1 犯罪事實欄一㈠ 林復奇犯攜帶兇器毀壞門窗侵入住宅竊盜罪，處有期徒刑壹年。未扣案之犯罪所得金牌貳面及竹筒存錢筒壹個(內含新臺幣壹萬元)均沒收，於全部或一部不能沒收或不宜執行沒收時，追徵其價額。 2 犯罪事實欄一㈡ 林復奇犯攜帶兇器毀壞門窗竊盜罪，處有期徒刑捌月。未扣案之犯罪所得藍芽耳機肆個、藍芽喇叭壹臺、PLAY BOY廠牌毛毯壹條、工具組打火機壹個及新臺幣捌佰元均沒收，於全部或一部不能沒收或不宜執行沒收時，追徵其價額。 3 犯罪事實欄一㈢ 林復奇犯竊盜罪，處有期徒刑肆月，如易科罰金，以新臺幣壹仟元折算壹日。未扣案之犯罪所得新臺幣肆佰元沒收，於全部或一部不能沒收或不宜執行沒收時，追徵其價額。 
附表二：本件扣案物
編號 扣案物名稱 數量 備註 1 天珠 2串 ⒈雲林縣警察局臺西分局搜索扣押筆錄暨扣押物品目錄表各1份（警830卷第13頁至第17頁）。 ⒉警830卷第17頁扣案物品目錄表將編號7「黃寶石戒指」誤載為「紅寶石戒指」，逕予更正。 2 玉神牌 3面  3 玉手環 1個  4 Apple watch 1支  5 鈦珠手鍊 1條  6 金戒指 2個  7 黃寶石戒指 1個  8 金牌 4面  9 金元寶 2個  10 金箔 1片  11 新臺幣壹元硬幣 314枚